臺灣橋頭地方法院刑事判決　
111年度訴字第89號
公  訴  人  臺灣橋頭地方檢察署檢察官
被      告  張雅雲
選任辯護人  李承書法扶律師
上列被告因違反毒品危害防制條例案件，經檢察官提起公訴（11
0年度偵字第10471號、110年度偵字第14596號），本院判決如下
：
    主  文
張雅雲共同販賣第一級毒品，處有期徒刑拾伍年參月。扣案如附
表一編號六所示之物沒收，未扣案之犯罪所得新臺幣壹仟元與沈
○○共同沒收，於全部或一部不能沒收或不宜執行沒收時，與沈○○
共同追徵其價額。 
    事  實
一、張雅雲與沈○○(已歿)為同居伴侶，均明知海洛因屬毒品危害
    防制條例第2條第2項第1款所列之第一級毒品，不得非法持
    有、販賣。張雅雲與沈○○竟共同意圖營利，基於販賣第一級
    毒品海洛因之犯意聯絡，於民國110年7月9日20時12分許，
    由張雅雲持用門號0000000000號行動電話與李○○持用之門號
    0000000000號行動電話聯繫，約定交易第一級毒品海洛因之
    價格及地點。張雅雲與沈○○於同日20時12分至同日21時5分
    間某時許在其等位於高雄市○○區○○路000巷0號之住處，以新
    臺幣（下同）1,000元之價格共同販賣不詳重量之海洛因1包
    予李○○，李○○當場給付價金而完成交易。嗣經警對沈○○持用
    之門號0000000000號行動電話、張雅雲持用之門號00000000
    00號行動電話實施通訊監察，並持本院核發之搜索票至張雅
    雲、沈○○位於高雄市○○區○○路000巷0號住處實施搜索，扣得
    如附表一編號6所示之物，而悉上情。
二、案經高雄市政府警察局警察局刑事警察大隊移送臺灣橋頭地
    方檢察署檢察官偵查起訴。
    理  由
一、證據能力
　　㈠按被告以外之人於審判外之言詞或書面陳述，除法律有規
      定者外，不得作為證據，刑事訴訟法第159條第1項定有明
      文。查證人李○○於警詢所為之陳述，屬被告張雅雲以外之
      人於審判外之言詞陳述，被告及辯護人爭執上開證據之證
      據能力，且不同意作為證據使用（見本院訴字卷第409頁
      ），又查無同法第159條之2、第159條之3所規定可例外具
      有證據能力等情形，是依刑事訴訟法第159條第1項規定，
      證人李○○之警詢筆錄應無證據能力。
　　㈡按被告以外之人於審判外之陳述，雖不符刑事訴訟法第159
      條之1至第159條之4之規定，而經當事人於審判程序同意
      作為證據，法院審酌該言詞陳述或書面陳述作成時之情況
      ，認為適當者，亦得為證據。當事人、代理人或辯護人於
      法院調查證據時，知有第159條第1項不得為證據之情形，
      而未於言詞辯論終結前聲明異議者，視為有前項之同意，
      刑事訴訟法第159條之5規定甚明。查本判決所引用之下列
      供述證據，檢察官、被告及其辯護人於本院審理時，除上
      述爭執部分外，其餘均同意作為本案證據（見本院訴字卷
      第409頁），於逐一提示後，迄於言詞辯論終結前亦未聲
      明異議，審酌上開證據資料製作時之情況，尚無違法不當
      及證明力明顯過低之瑕疵，認以之作為證據應屬適當。至
      其餘憑以認定本案犯罪事實之非供述證據，查無違反法定
      程序取得之情，依同法第158 條之4 規定反面解釋，均具
      證據能力。
二、訊據被告固坦承有與李○○電話聯繫第一級毒品海洛因交易事
    宜，且李○○事後再致電被告抱怨毒品品質等情，惟矢口否認
    有何起訴單獨販賣第一級毒品海洛因與李○○之犯行，辯稱：
    因為那時沈○○電話壞掉了，我只是幫忙沈○○接電話，並照著
    沈○○的話轉達給李○○，我完全沒有經手毒品跟錢，都是沈○○
    跟李○○在交易，我只承認幫助販賣第一級毒品云云。
三、經查：
　　㈠被告有於110年7月9日20時12分許以門號0000000000號行動
      電話與李○○持用之門號0000000000號行動電話聯繫，所談
      論內容為海洛因毒品交易。且當日李○○至沈○○與被告住處
      並給付價金1,000元後，取得第一級毒品海洛因1包，事後
      李○○於同日21時5分許致電被告，向其抱怨所購得之海洛
      因品質不佳等情，業據被告坦承不諱（見本院訴字卷第22
      7至229、415至417頁），核與證人李○○於偵查及本院審理
      時具結證述情節一致（見偵二卷第37至41頁、本院訴字卷
      第379至400頁），並有本院110年聲監字第327號、110年
      聲監續字第388、493、613、722號通訊監察書、本院110
      年7月27日橋院嬌刑110聲監可73字第221號認可通訊監察
      取得其他案件內容之函文、如附表二之通訊監察譯文、本
      院110年聲搜字第374號搜索票、高雄市政府警察局警察局
      刑事警察大隊搜索扣押筆錄、扣押物品目錄表在卷可稽（
      見他一卷第151至157、163至173頁、聲監可卷第19頁、警
      一卷第185至190、215至225頁、警二卷第205、207頁、聲
      監續卷第10、25、26頁），復有如附表一編號6所示之物
      扣案可佐，此部分事實，堪以認定。起訴書雖認交易時間
      係於110年7月9日20時許云云，惟如附表二編號1之對話係
      在洽定交易事宜，如附表二編號2之對話係證人李○○在抱
      怨所購得之毒品品質，爰認定實際交易時間應係在此兩通
      對話之間(即110年7月9日8時12分至同日21時5分間)，併
      此說明。
　　㈡被告於本院審理時自承：李○○打電話來，沈○○在我旁邊，
      我就問沈○○要不要讓李○○過來，我是照著沈○○的問題回話
      給李○○，問說買毒品的錢夠不夠，不夠就不要來；後來李
      ○○有來沈○○家，沈○○有拿海洛因給李○○等語（見本院訴字
      卷第227、228、415、416頁），核與證人李○○證述其與被
      告聯繫購毒事宜，後至沈○○及被告住處給付價金，並由沈
      ○○交付毒品而完成交易，證人李○○施用後再向被告反應毒
      品品質不佳等語相符（見本院訴字卷第390頁），復有如
      附表二編號1、2所示通訊監察譯文可考（見警二卷第205
      頁）。則證人李○○電聯被告，被告與沈○○對話後回應證人
      李○○，證人李○○至被告與沈○○住處給付價金，並向沈○○取
      得第一級毒品海洛因等節均可認定(交付價金與毒品部分
      詳後述)。換言之，本件之爭點即在於被告係構成幫助販
      賣或共同販賣。
　　㈢被告已為構成要件行為之認定
　　　⒈按關於正犯、從犯之區別，係以其主觀之犯意及客觀之
        犯行為標準，凡以自己犯罪之意思而參與犯罪，無論其
        所參與者是否犯罪構成要件之行為，皆為正犯。其以幫
        助他人犯罪之意思而參與犯罪構成要件之行為，亦為正
        犯；必以幫助他人犯罪之意思而參與犯罪，其所參與者
        又為犯罪構成要件以外之行為，始為從犯。而聯絡毒品
        買賣、交付毒品、收取毒品買賣價金等行為，均屬販賣
        毒品罪構成要件事實之部分行為，如有參與其事，即係
        分擔實行犯罪行為，自應負共同販賣毒品罪責，是就約
        定毒品買賣之時間、地點、金額數量之磋商，及毒品之
        實際交付、收取現款，均係構成販賣毒品罪之重要核心
        行為(最高法院111年度台上字第3606號判決意旨參照)
        。
　　　⒉被告自承證人李○○致電欲進行毒品交易時沈○○在場乙情
        （見本院訴字卷第227頁），果若被告無意介入沈○○與
        證人李○○之交易，當可請證人李○○稍等，直接將電話轉
        給沈○○接聽，或告知沈○○現不便接聽，稍後再請沈○○回
        撥電話。又見諸如附表二編號1之通訊監察譯文，被告
        與證人李○○間雖未於對話中言明價金之具體金額，然基
        於毒品交易經常使用隱晦暗語避免遭查緝之常情，譯文
        中所謂「有夠嗎」、「有夠就過來」等語，即係詢問證
        人李○○可給付之現金是否有達到某具體金額，若有則可
        至約定之交易地點。證人李○○顯係對於價金金額、交易
        之地點與被告已有默契，方於事後前往雙方約定之地點
        即被告與沈○○住處，並給付約定之價金如前，可見被告
        有為自己及沈○○磋商金額、約定地點之行為，合先說明
        。
　　　⒊關於收取價金之過程，證人李○○於偵查中證稱：我當天
        拿1,000元給被告，向被告購買海洛因等語（見偵二卷
        第39、41頁）；於本院審理時證稱：我去沈○○家要拿海
        洛因，沈○○不在家，我把1,000元放在桌上交給被告，
        被告沒有馬上拿毒品給我，我就在那邊等了一會就走了
        。但被告跟我說等一下再過來，我隔10幾分鐘又再回去
        ，這次被告跟沈○○都有在場，東西拿了我就走了等語（
        見本院訴字卷第383至385、390、396、397至400頁），
        是核證人李○○所述，雖就價金給付給被告之方式有前後
        齟齬之情，但就價金係交付給被告一節始終證述一致。
        且被告於偵查中亦陳稱：如附表二編號1、2之通訊監察
        譯文是李○○找我跟沈○○拿毒品，沈○○幫李○○拿毒品回來
        後，在沈○○住處進行交易等語（見偵二卷第50頁），而
        已自承證人李○○交易對象為其與沈○○二人，且依被告所
        述其與沈○○接獲證人李○○電話後，沈○○有暫時離開住處
        為證人李○○調貨，核與證人李○○所述其第一次到場時沈
        ○○不在家之情相符，已可補強證人李○○前開證述。
　　　⒋至證人李○○雖於偵查中證稱：向被告一手交錢一手交貨
        等語（見偵二卷第41頁），於本院審理時則證稱：有個
        男生的聲音喊我，伸出一隻手在窗外拿毒品給我；毒品
        是沈○○交給我等語（見本院訴字卷第396至399頁），而
        有部分瑕疵，惟證人李○○就前述購毒之過程等核心事項
        ，前後證述均屬一致，殊難僅因具有部分瑕疵，將證人
        李○○所有證述俱以排除不予採納。且因被告已有為部分
        構成要件行為，並有為自己犯罪之意思而與沈○○有犯意
        聯絡(詳後述)，被告是否親自交付毒品並不影響被告為
        共同正犯之認定。復因沈○○已死亡而本院未能傳喚其到
        庭作證，基於罪疑惟輕之法理，爰依證人李○○於本院審
        理時之證述，認定係由沈○○交付毒品給證人李○○等情，
        併此說明。
　　㈣被告與沈○○有犯意聯絡及行為分擔之認定
　　  ⒈證人李○○於本案中致電被告之原因，其於本院審理時證
        稱：我知道沈○○的電話，但如果我打給沈○○電話沒有通
        ，我就打電話給被告，是被告主動留電話給我，說如果
        沈○○電話不通可以打這支電話。無論我打給被告或沈○○
        ，我到沈○○家中就可以拿到毒品等語（見本院訴字卷第
        392、395、400頁），可認對於證人李○○而言，致電對
        象無論是被告或沈○○，均能遂行其購買毒品之目的。復
        觀如附表二編號1之通訊監察譯文，證人李○○並未向被
        告詢問沈○○何在，亦無須向被告解釋致電目的，被告即
        能了解證人李○○用意復與證人李○○商議金額與地點，則
        被告本身即能與證人李○○溝通毒品交易事宜，無須沈○○
        親自出面至為明顯。且查證人李○○於110年3月18日、同
        年月20日均致電給沈○○欲向其購買第一級毒品海洛因，
        為其於本院審理時證述在卷（見本院訴字卷第391頁）
        ，並有如附表二編號7、8之通訊監察譯文可佐（見警二
        卷第207頁），可證證人李○○在本案前已有數次與沈○○
        交易海洛因之情無訛。是證人李○○早已有沈○○之聯絡方
        式，卻於本案中改為撥打被告電話，顯然其並不在意電
        話由何人接聽，即應是被告與沈○○間有密切聯繫，而能
        共同促使交易完成。
　　  ⒉事後證人李○○欲抱怨所購得毒品品質不佳時，仍未選擇
        致電沈○○，而係直接向被告抱怨，亦經認定如前。可見
        證人李○○將被告與沈○○視為一體，無論何人接聽電話，
        均能處理售後事宜，並未認定其此次交易是向沈○○購買
        而僅能向沈○○反應。再觀被告當時與證人李○○之對話，
        當證人李○○抱怨毒品品質不佳時，被告係回稱「人家沒
        有給你東捏，整個捏！」、「這樣你找加文、豆阿吉他
        們兩個」、「不然你來從頭到尾都有看到」等語，而後
        沈○○亦與證人李○○對話，被告復再應允證人李○○稱「改
        天有比較好的我會留給你」等語，有如附表二編號2之
        通訊監察譯文可佐（見警二卷第205頁）。查上開如附
        表二編號2之通訊監察譯文，可徵沈○○亦在現場，然被
        告聽聞證人李○○抱怨後，並未將電話轉給沈○○回應，反
        而自己多次出言反駁，甚至擔保日後交易品質，而以賣
        方立場自居。當係因其與沈○○係共同處理毒品交易事宜
        ，對於證人李○○購買毒品之經過、沈○○與其購入毒品之
        來源均清楚知悉，方能立即回應。
　　  ⒊又被告於警詢及偵查中自承：我與沈○○是男女朋友，我
        懷有沈○○的小孩等語(見警一卷第178頁、他二卷第66頁
        )，而證人李○○於本院審理時證稱：我去沈○○家的時候
        ，被告都在那邊，我發現他們兩人時常在一起，他們兩
        個住在那裡等語（見本院訴字卷第393、399頁），可見
        證人李○○因見被告經常出沒沈○○住處，認為被告與沈○○
        應有一定之情誼。是可推認被告與沈○○關係匪淺，應為
        同居伴侶。而證人李○○業已證稱因有時打給沈○○無人接
        聽，被告提供其電話等語如前，且證人李○○確於如附表
        二編號8之譯文向沈○○敘及「打2、3通都不接」等語（
        見警二卷第207頁），被告亦陳稱：最近一個半月沈○○
        與我共同使用電話等語（見警一卷第178頁），可佐證
        證人李○○所言非虛。則被告因與沈○○為同居伴侶，清楚
        知悉沈○○以販賣毒品營利(詳後述)，沈○○及被告復又再
        提供被告之聯絡方式與證人李○○，無非是希望證人李○○
        日後能夠順利與其和沈○○完成毒品交易。衡情同居伴侶
        生活密切，一同賺取收入、支出生活開銷，證人李○○致
        電欲進行毒品交易為被告所知，被告仍繼續與證人李○○
        溝通、為沈○○傳話，自係與沈○○共同商議而與證人李○○
        進行毒品交易，被告與沈○○間有犯意聯絡應可認定。
　　  ⒋再查，被告與沈○○於110年6月3日0時13分之對話略以：
        被告主動向沈○○稱「我幫你介紹這個每天的好咖」等語
        ，沈○○先婉拒後，被告再三拜託、遊說沈○○，並向其稱
        「我跟你說這次用下去，我們錢水就很活了，以後錢不
        夠要補貼都有了」，最終沈○○詢問「他是要怎樣」，被
        告答稱「像我下午那樣阿！像你之前用的那樣」、「現
        在他人不舒服，我做這個人情給他以後就輕鬆了」等語
        ，有如附表二編號6之通訊監察譯文可參（見警一卷第1
        86頁）。被告亦於本院審理時自承：沈○○不要幫那個女
        生拿，我就這樣跟沈○○講；沈○○去幫我們拿，他就有賺
        到等語（見本院訴字卷第418頁），可證前開對話內容
        係被告為沈○○介紹毒品交易對象，並認為如此可使沈○○
        獲利。對話中所敘及「我們錢水就很活了」、「以後就
        輕鬆了」等語，所指「我們」理應係指被告與沈○○，蓋
        其等為同居伴侶，對於被告而言，增加沈○○收入同樣可
        以改善自己生活，因此被告極力促成沈○○與該人之交易
        。由此已可見被告對於沈○○平素有在販賣毒品一事不但
        了然於胸，甚至是積極為沈○○介紹毒品買家；復參諸其
        等過從甚密之關係，其二人間應係早有共同經營毒品交
        易之共識，被告復於本案中有前述之行為分擔，而為共
        同正犯即可認定。
　　㈤被告辯解不可採之理由
　　　⒈被告雖辯稱係因沈○○電話壞掉，證人李○○方撥打其電話
        請其代為轉達云云，然查被告與沈○○於案發當日17時56
        分、18時27分、21時43分均有通聯，有如附表二編號3
        至5所示被告與沈○○之通訊監察譯文可稽（見聲監續卷
        第10、25、26頁）。而被告與證人李○○則係於同日20時
        12分通話談論毒品交易事宜，被告與沈○○上開三次通聯
        時間，恰好為被告與證人李○○上開通聯時間之前與之後
        ，顯然證人李○○致電被告之時，沈○○之電話並無故障或
        無法通聯之狀況。證人李○○本可自行連絡沈○○，卻仍連
        絡被告，無非係因其認被告與沈○○為同居伴侶，無論聯
        絡何人，均能向其等取得毒品，亦無論何人均能處理售
        後事宜。被告此部分所辯顯與事證不符，難以採信。
　　　⒉被告雖另又辯稱：如附表二編號6之譯文是我與那個女生
        合資向沈○○購買，不是替沈○○介紹生意云云（見本院訴
        字卷第418頁）。然查上開對話中，被告反覆向沈○○提
        及完成這次交易以後將有賺錢機會如前，被告亦自承沈
        ○○幫忙拿就有賺錢等語（見本院訴字卷第418頁），顯
        然係為沈○○增加營利之機會。然如被告係基於買方立場
        ，應係希望賣方減少利潤，以期壓低交易金額，方能以
        較低之價格取得相同品質、數量之毒品。又施用毒品者
        難以戒癮，常會頻繁購買毒品，為通常人所熟知，如附
        表二編號6譯文中所提及「這次用下去，我們錢水就很
        活了」等語，所指「我們」如係指自己與不詳購毒者向
        沈○○合資購毒，被告應會因消費而損失金錢，斷無可能
        因交易而「錢水活」即獲得獲利之結果，被告所述顯不
        合常理而無從憑採。
　　　⒊被告之辯護人雖為被告辯稱：證人李○○偵查中係先稱並
        未跟被告購買過毒品，又改稱被告有交付毒品但沒有收
        錢，再改稱與被告一手交錢一手交貨等語；審理時則先
        證稱沈○○親自交付毒品，價金放在沈○○住處桌上，又改
        稱價金交給被告等語，是證人李○○說詞有重大瑕疵，被
        告實際上有無為沈○○收受價金有合理懷疑云云（見本院
        訴字卷第420、421頁）。然證人李○○於本院審理時證稱
        ：偵查中我一開始說合資，後來改稱有向被告買，是因
        為之前我跟沈○○有說好，如果被抓到不要說跟他拿，但
        檢察官跟我說通聯紀錄都被監聽了，所以我才會前後說
        詞不一等語（見本院訴字卷第398、399頁），是證人李
        ○○因曾與沈○○有上開約定，在檢察官訊問的第一時間未
        能吐實，後在檢察官提示通聯譯文後，自知已有相關事
        證後所為之供述(即有與被告及沈○○交易)應較可信。又
        依證人李○○於本院審理時之供述，其交付價金時沈○○並
        不在場，則其所交付之價金自為被告所收取，證人李○○
        於偵查中之說詞僅是較為簡略，未詳述交付給被告價金
        之方式。其已於本院審理時明確證稱：那時候沈○○不在
        那裡，我看到被告來拿放在桌上的錢等語（見本院訴字
        卷第398頁），此部分僅係偵查中供述未能具體，對於
        將價金交付給被告乙情實屬一致，尚無所謂陳述不一而
        有重大瑕疵之情。被告及其辯護人前揭所為辯解及辯護
        ，核屬無據。
　　㈥按非法販賣毒品係政府嚴予查緝之違法行為，且毒品無公
      定之價格，並可任意分裝、添加其他成份或增減其份量，
      而每次買賣之價量，亦隨時依雙方關係之深淺、當時之資
      力、需求程度及對行情之認知等因素而異其標準，非可一
      概而論，因之販賣之獲利，委難察得實情，而販賣之人從
      價差或量差中牟利方式雖異，惟其圖利之非法販賣行為則
      均相同，是縱未確切查得販賣賺取之實際差價，但除別有
      事證，足認係按同一價格轉讓，確未牟利之情形外，尚難
      執此認非法販賣之事證有所不足。且毒品價格昂貴，取得
      不易，苟無利可圖，應無甘冒被查緝法辦之危險，而平白
      為轉讓毒品之可能，當屬符合論理法則且不違背社會通常
      經驗之合理判斷。準此，被告就上開所犯共同販賣第一級
      毒品海洛因之犯行，顯有販賣毒品圖利之意圖，亦堪認定
      。
　　㈦綜上，被告上開所辯，均無足採信。其涉犯共同販賣第一
      級毒品海洛因犯行，堪以認定，應依法論科。
三、論罪科刑
　　㈠核被告所為，係犯毒品危害防制條例第4 條第1 項之販賣
      第一級毒品罪。被告與沈○○間有犯意聯絡與行為分擔，應
      論以共同正犯。公訴人認係單獨正犯，尚有未洽。
　　㈡刑之加重減輕事由
　　　⒈被告之辯護人雖為被告辯稱：被告於偵審中有承認李○○
        向沈○○購買毒品時，基於幫助之意思，幫助沈○○接聽電
        話並轉達李○○有購毒之意，已承認參與販賣毒品之犯罪
        事實等語（見本院訴字卷第420頁），然被告雖有供承
        與李○○聯絡本件毒品交易事宜，但其供詞不外強調係沈
        ○○自行與李○○交易，伊只是轉達沈○○的話，始終供稱係
        沈○○在販賣毒品，未承認自己販賣毒品，且始終未承認
        主觀上有從中牟利之意思或參與構成要件之客觀事實，
        被告顯係否認意圖營利販賣毒品，自難認對共同販賣第
        一級毒品之構成要件事實業已於偵查及審判中均自白犯
        罪，是被告無毒品危害防制條例第17條第2 項減刑規定
        之適用。
　　　⒉又被告雖於110年8月4日之警詢及偵訊中供述其毒品來源
        為蔡志吉、沈○○等語（見警一卷第178頁、他二卷第64
        頁），然警方早已於109年10月21日、110年4月13日分
        別對其二人執行通訊監察，並因此得知被告之毒品上游
        為蔡志吉、沈○○，有偵查報告可參（見本院訴字卷第10
        1頁），並有本院109年聲監字第473、529、565號、109
        年聲監續字第769、872、873號、110年聲監續字第55至
        57、111至113、205、206、298、299、387、390、391
        、492、495、496、608至611、723至726號、110聲監字
        第180號、本院110年聲監字第327號、110年聲監續字第
        388、493、613、722號通訊監察書可考（見他一卷全卷
        ），自無從依毒品危害防制條例第17條第1項規定減輕
        其刑。
　　　⒊按刑之量定，為求個案裁判之妥當性，法律固賦予法院
        裁量權，但此項裁量權之行使，除應依刑法第57條之規
        定，審酌行為人及其行為等一切情狀，為整體之評價，
        並應顧及比例原則與平等原則，使罪刑均衡，輕重得宜
        ，以契合社會之法律感情。刑法第59條規定犯罪之情狀
        可憫恕者，得酌量減輕其刑，其所謂「犯罪之情狀」，
        與同法第57條規定科刑時應審酌之一切情狀，並非有截
        然不同之領域，於裁判上酌減其刑時，應就包括刑法第
        57條所列舉之10款事項等犯罪一切情狀，予以全盤考量
        ，審酌其犯罪有無可憫恕之事由，如有無特殊之原因與
        環境，在客觀上足以引起一般同情，以及宣告法定低度
        刑，是否猶嫌過重等，以為判斷。本案被告雖有事實欄
        所示販賣第一級毒品罪之犯行，惟毒品危害防制條例第
        4 條第1 項之規範，不論行為人販賣毒品之動機、犯罪
        情節之輕重，或危害社會程度等情節差異，最輕本刑一
        律為無期徒刑，罪責甚重，而被告販賣海洛因之行為，
        雖屬不該，然衡以其販售之價值為1,000元，價額非高
        ，數量尚非甚多，惡性顯難與大量販賣海洛因之大盤毒
        梟相互比擬，危害社會之程度業有顯著差異。致本院縱
        使量處最輕本刑仍為無期徒刑，而該刑度以被告之犯罪
        情節判斷，顯難謂符合罪刑相當性及比例原則，另依國
        民生活經驗法則判斷，業當足以引起一般人之同情，而
        認有堪予憫恕之處，故依刑法第59條規定酌減其刑。
　　㈢爰以行為人之責任為基礎，審酌被告知悉海洛因為政府嚴
      令明禁，竟無視於此，販賣第一級毒品之行為，並對於毒
      品施用者提供來源，無視毒品戕害他人健康及危害社會安
      全，所為實應非難，其動機無非為牟取私利，並審酌被告
      坦承部分客觀事實，但否認營利意圖及犯意聯絡與行為分
      擔，及其素行情形，有臺灣高等法院被告前案紀錄表附卷
      可參（見本院訴字卷第427至453頁），但考量被告販賣毒
      品之次數僅1次，販賣毒品之金額為1,000元，及共犯間分
      工情形，暨其到庭自陳高職畢業之智識程度，入監前從事
      美容工作之經濟生活狀況（見本院訴字卷第420頁）等一
      切情狀，量處如主文所示之刑。
四、沒收
　　㈠如附表一編號6之被告所有之門號0000000000號行動電話1 
      支（含該門號SIM卡1張），係被告本案用於與購毒者李○○
      聯絡之工具，有如附表二編號1、2之通訊監察譯文可佐，
      屬供犯罪所用之物，不問屬於被告與否，應依毒品危害防
      制條例第19條第1 項規定宣告沒收。
　　㈡按各共同正犯有無犯罪所得、所得多寡，事實審法院應視
      具體個案之實際情形，綜合卷證資料及調查結果，依自由
      證明程序釋明其合理之依據而為認定。倘共同正犯各成員
      內部間，對於不法利得分配明確時，應依各人實際分配所
      得宣告沒收；若共同正犯成員對不法所得並無處分權限，
      與其他成員亦無事實上之共同處分權限者，自不得諭知沒
      收；然如共同正犯各成員對於不法利得主觀上均具有共同
      處分之合意，客觀上復有共同處分之權限，且難以區別各
      人分得之數，則仍應負共同沒收之責(最高法院109年度台
      上字第3421號判決意旨參照)。本案因沈○○已亡故且被告
      否認犯行而無從審認被告實際分配之所得，惟被告與沈○○
      為同居關係，可認其等就犯罪所得分別具有事實上之共同
      支配關係，享有共同處分權限。按上說明，就上開共同販
      賣部分所得，應負共同沒收之責。故此部分雖未扣案，仍
      應依刑法第38條之1第1項前段、第3項等規定，在被告所
      犯罪項下宣告共同沒收之，並於全部或一部不能沒收或不
      宜執行沒收時，追徵其價額，就追徵之部分亦為共同追徵
      之諭知。
　　㈢又本案雖尚為警扣得如附表一編號1至5所示之物，惟被告
      於警詢中稱上開物品為共犯沈○○所有（見警一卷第178頁
      ），沈○○亦於警詢中陳稱：如附表一編號1之注射針筒是
      因我有C肝要檢查，如附表一編號2、4、5之電子磅秤跟兩
      支手機都是壞掉的，如附表一編號3之空夾鏈袋是要裝安
      眠藥所用等語（見警一卷第36頁），是上開扣案物既無證
      據可認與本案有何直接關連，爰均不予宣告沒收，均附此
      敘明。
據上論斷，應依刑事訴訟法第299條第1項前段，判決如主文。
本案經檢察官黃聖淵提起公訴，檢察官陳登燦到庭執行職務。
中　　華　　民　　國　　111 　年　　12　　月　　6 　　日
                  刑事第二庭    審判長法　官  黃右萱
　　　　　　　　　
　　　　　　　　　                    法  官  方佳蓮
　　　　　　　　　
　　　　　　　　　                    法  官  王奕華
以上正本證明與原本無異。
如不服本判決應於收受判決後 20 日內向本院提出上訴書狀，並
應敘述具體理由。其未敘述上訴理由者，應於上訴期間屆滿後20
 日內向本院補提理由書 (均須按他造當事人之人數附繕本)「切
勿逕送上級法院」。
中　　華　　民　　國　　111 　年　　12　　月　　 6　　日
                                      書記官  莊琬婷
附錄本案論罪科刑法條
毒品危害防制條例第4條第1項
製造、運輸、販賣第一級毒品者，處死刑或無期徒刑；處無期徒
刑者，得併科新臺幣3千萬元以下罰金。
附表一、扣案物
編號 物品名稱 數量 所有人 1 已注射針筒 1支 沈○○ 2 電子磅秤   2個 沈○○ 3 空夾鏈袋   1包 沈○○   4 小米金色手機 SIM卡：0000000000   1支 沈○○ 5 FAREASTONE金色手機   1支 沈○○ 6 SAMSUNG金色手機 SIM卡：0000000000 IMEI：000000000000000； &ZZZZ; &ZZZZ; &ZZZZ; 000000000000000   1支 張雅雲 
附表二、通訊監察譯文
編號 時間 通話對象A 通話對象B 通話內容 1 110年7月9日20時12分 張雅雲(0000000000) 李○○(0000000000) A：喂！「黑仔」，怎樣？ B：我過去一趟有方便嗎？ A：有夠嗎？ B：有啦！ A：有夠就過來 B：喔 A：快點啦！我等一下要出去 B：好啦 2 110年7月9日21時5分 張雅雲(0000000000) 李○○(0000000000) (C為沈○○) A：怎樣？ B：那個這樣子哪有意思，見面的時後又沒工沒角 A：人家沒有給你東捏，整個捏！ B：連味道都沒有，怎麼交代得過去 A：這樣你找「加文」、「豆阿吉」他們兩個 B：你要我去找誰？我是跟你說一下 A：不然你來從頭到尾都有看到 B：我不是怪你，我是要你跟他們說不要這樣子，這樣有比較過分 A：我跟他說，以後不要找他們了 B：不是啦！至少也要有個......氣 A：對阿！我跟你說以後不要找他們了，我會替你轉達 B：這樣以後會很難看 A：不用了啦！人家「柑仔」那邊打給我，你聽不懂嗎？ B：好啊！有機會跟他們說一下，叫他們收起來，這樣子可以嗎？ C：「黑仔」不要亂想 B：怎樣？泰仔找我嗎？ A：對啦，他叫你不要亂想 B：你拿給他聽 A：我跟你說「柑仔」那個...... B：你先拿給泰仔聽，那邊如果比較好，我會跟你說，我會用一些給你 C：我知道那邊不太好 B：你不要亂想 A：我知道，改天有比較好的我會留給你 B：機掰叫他們收起來不要做了 C：我會幫你處理起來 3 110年7月9日17時56分 沈○○(0000000000) 張雅雲(0000000000) A：怎樣？ B：我2分鐘馬上下去 A：要騎車過去嗎 B：好啦！ 4 110年7月9日18時27分 沈○○(0000000000) 張雅雲(0000000000) B：喂！我要出去了 5 110年7月9日21時43分 沈○○(0000000000) 張雅雲(0000000000) A：怎樣？ B：叫他分成兩個 A：恩 6 110年6月3日0時13分 沈○○(0000000000) 張雅雲(0000000000) A：怎樣？ B：你可以過來一下嗎？ A：過去你那邊喔？ B：對阿！因為我朋友要那個，現在在我這邊等，我幫你介紹這個每天的好咖，在做指壓的 A：我不要搞這些啦 B：我知道啦！拜託一次就好，因為我機車忘記加油 A：這個時候他在睡覺 B：你跟他說一下，現在才12點而已不可能啦 A：哪有不可能，你又不知道情況，我想一下要怎麼跟他說 B：我跟你說這次用下去，我們錢水就很活了，以後錢不夠要補貼都有了 A：我不管這個啦 B：一次就好啦！拜託 A：他是要怎樣？ B：像我下午那樣阿！像你之前用的那樣 A：一人份的就好嗎？ B：我下午買的再幫我... A：現在這個時候你都不知道情況喔，叫他載你過來 B：他被家裡人管住，除了上班不能亂跑，現在他人不舒服，我做這個人情給他，以後就輕鬆了 A：現在很危險耶，這麼遠 B：10分鐘而已啦 A：工具咧？ B：一樣一個阿！這邊還有一個沒開封的，拜託啦哥，不然我過去啦 A：我打給他看看 B：你再跟我說 7 110年3月18日12時19分 沈○○(0000000000) 李○○(0000000000) A：喂 B：我過去找你 A：好阿 8 110年3月20日12時0分 沈○○(0000000000) 李○○(0000000000) A：你有打電話過來嗎？ B：打2、3通都不接，我在門口等你，快點 A：都沒出聲音 B：我現在在外面等你，快點，拿便當拿一拿快回來 A：我在家 B：你是誰？ A：泰仔 B：喔！你等一下，他馬上過去 A：喔 
卷證目錄
高雄市政府警察局刑事警察大隊高市警刑大偵九字第1107203930
0號卷-警一卷
高雄市政府警察局刑事警察大隊高市警刑大偵九字第1107290360
0號卷-警二卷
臺灣橋頭地方檢察署109年度他字第2871號卷(影印)-他一卷
臺灣橋頭地方檢察署109年度他字第2871號卷-他二卷
臺灣橋頭地方檢察署110年度偵字第10471號卷-偵一卷
臺灣橋頭地方檢察署110年度偵字第14596號卷-偵二卷
本院110年聲監可字第73號-聲監可卷
本院110年聲監續字第722號-聲監續卷